---
title: "Deffilait_prepraration_exploration"
output: html_document
date: "2023-11-30"
---


```{r}
library(ggplot2)
library(dplyr)
library(tidyverse)
```
## Liens :
https://www.imo.universite-paris-saclay.fr/~yannig.goude/Materials/time_series/cours1_R_serie_temp.pdf

## Test sur les données Deffilait pour la vache 315
# Importer fichier vache 315 

```{r cars}
df_TR <- read_delim("FR-35275152_FR3587203408_#315_rumen_temp.csv", 
    delim = ";", escape_double = FALSE, trim_ws = TRUE)

df_TA = read_delim("temeprature_batiment.csv", 
    delim = ";", escape_double = FALSE, trim_ws = TRUE)
```

## COncaténer les deux fichiers pour faire correspondre les Temperatures par date 
```{r}
colnames(df_TR)[colnames(df_TR) == "date hour"] <- "timestamp"
df <- merge(df_TR, df_TA, by = "timestamp")
colnames(df)[colnames(df) == "corrected_temperature"] <- "Temp_rumen_corr"
```

## Analayse de l'ordre d'autocorrélation
```{r}
acf(df$temp_etable,lag.max=20)# -->1
acf(df$Temp_rumen_corr,lag.max=20)# -->1
```

## PLot temeprature ruminale et temperature ambiante
```{r pressure, echo=FALSE}
# Convertir la colonne timestamp en format POSIXct
df$timestamp <- as.POSIXct(df$timestamp, format = "%m/%d/%Y %H:%M")
df_2017 <- subset(df, format(timestamp, "%Y") == "2017") #l'année 2017
df_2017$axe_x <- seq_along(df_2017$temp_etable)
```

```{r}
# temperature étable 
ggplot(df_2017, aes(x = axe_x, y = temp_etable)) +
  geom_line(color = "blue") +
  labs(x = "Index", y = "temp_etable") +
  theme_minimal()
```
```{r}
# temperature rumen
ggplot(df_2017, aes(x = axe_x, y = Temp_rumen_corr)) +
  geom_line(color = "red") +
  labs(x = "Index", y = "T°_ruminale_corrigée") +
  theme_minimal()
```

# Mesure de la cross correlation entre les deux series: 
```{r}
ccf(df$temp_etable, df$Temp_rumen_corr)
```


# Distinguer les états ST et NonST
L'objectif de cette partie est de distinguer deux états observationnels de a temperature ruminale. A terme : ces deuc etats devraient alimenter un HMM. 

## Méthode 1 - Amplitude
# Amplitude
Pour construire identifier des états de stress thermoque l'une des hypothèse est que l'amplitude de temperature journaliere en periode forte chaleur st plus importante qu'en periode "normale". L\'objectif est d'analyser l'amplitude mensuelle et mesurer la corrélation à avec la température ambiante

### Tableau des différences d'amplitude
```{r}
df$mois <- format(df$timestamp, "%Y-%m")
df$jour <- format(df$timestamp, "%Y-%m-%d")

# Calculer l'amplitude quotidienne
df <- df %>%
  group_by(jour) %>%
  mutate(amplitude_etable = max(temp_etable) - min(temp_etable),
  amplitude_rumen = max(Temp_rumen_corr) - min(Temp_rumen_corr))

# Agréger par mois et calculer la moyenne et l'écart-type de l'amplitude quotidienne
tableau_mois <- df %>%
  group_by(mois) %>%
  summarise(
    moy_jour_amplitude_etable= mean(amplitude_etable),
    sd_jour_amplitude_etable = sd(amplitude_etable),
    moy_jour_amplitude_rumen = mean(amplitude_rumen),
    sd_jour_amplitude_rumen = sd(amplitude_rumen))


```

###  Boxplot amplitude des deux series
```{r}
# Tracer le boxplot pour l'amplitude quotidienne
par(mfrow =c(2,2))

ggplot(df, aes(x = "", y = amplitude_etable)) +
  geom_boxplot(fill = "lightblue") +
  labs(x = "", y = "Amplitude quotidienne de ampltude_etable")

# Tracer le boxplot pour l'amplitude quotidienne
ggplot(df, aes(x = "", y = temp_etable)) +
  geom_boxplot(fill = "lightblue") +
  labs(x = "", y = "Amplitude quotidienne de temp_etable")

# Tracer le boxplot pour l'amplitude quotidienne
ggplot(df, aes(x = "", y = Temp_rumen_corr)) +
  geom_boxplot(fill = "lightblue") +
  labs(x = "", y = " Dispersion de la temperature ruminale parjou")

# Tracer le boxplot pour l'amplitude quotidienne
ggplot(df, aes(x = "", y = amplitude_rumen)) +
  geom_boxplot(fill = "lightblue") +
  labs(x = "", y = " Dispersion de l'Amplitude de la temperature ruminale parjour") 

```


## Méthode 1 - Quantiles
```{r}
tab_quantiles <- matrix(NA, nrow = 4, ncol = 8)

# Calculer et stocker les quantiles pour chaque colonne
tab_quantiles[1, ] <- quantile(df$temp_etable, c(0.01, 0.025, 0.05, 0.1, 0.9, 0.95, 0.975, 0.99))
tab_quantiles[2, ] <- quantile(df$amplitude_etable, c(0.01, 0.025, 0.05, 0.1, 0.9, 0.95, 0.975, 0.99))
tab_quantiles[3, ] <- quantile(df$Temp_rumen_corr, c(0.01, 0.025, 0.05, 0.1, 0.9, 0.95, 0.975, 0.99))
tab_quantiles[4, ] <- quantile(df$amplitude_rumen, c(0.01, 0.025, 0.05, 0.1, 0.9, 0.95, 0.975, 0.99))

# Créer un dataframe à partir de la matrice
tab_quantiles <- as.data.frame(tab_quantiles)

# Nommer les colonnes
colnames(tab_quantiles) <- c(0.01, 0.025, 0.05, 0.1, 0.9, 0.95, 0.975, 0.99)
rownames(tab_quantiles) = c("Temperature etable", "Amplitude etable jour","Temperature rumen", "Amplitude rumen jour")
# Afficher le tableau
print(tab_quantiles)
```

## Méthode 2 - Distributiuons

Observer les distributions des valeurs de temepératures ruminales. SI il y a deux gaussiennes : on peut séparer au milieu. Un des freins possibles eqt que les valeurs de Temperatur ruminale ont éét corrigée le plus souvent à la valeur entiere du dessus et a variabilité initale n'est pas immense. 

### Application à la vache test - 315 
Sortie graph 
```{r}
 #Température ruminale corrigée
# length(df_TR$corrected_temperature) = 122634
x = df_TR$corrected_temperature
hist(x,breaks =200)
#lines(density(x), col = "red") fonctionne pas 
```

### Application à toutes les vaches 
sortie graph dans le dossier "DIstribution_TR"
```{r}

```

## Méthode 3 - Clustering Kmeans  2 groupes 
### Vache test 315
```{r}
# K-means clustering
kmeans_result <- kmeans(df_TR$corrected_temperature, centers = 2)
df_TR$cluster <- kmeans_result$cluster

# A quelle valeur de temperature ruminale , la séparation est elel rélisée ? 
df_TR_clus1 <- subset(df_TR, cluster == 1)
summary(df_TR_clus1)

df_TR_clus2 <- subset(df_TR, cluster == 2)
summary(df_TR_clus2)

# Plot de la vache 315 
plot(df_TR$corrected_temperature, col = df_TR$cluster, pch = 1, xlab = "Temperature ruminale corrigée", ylab = "Cluster")
abline(h = 39.25, lty = 2, col = "red")

#Plot pour le premier jour
df_TR_jour1 = df_TR[1:288,]
df_TR_jour1$timestamp <- as.POSIXlt(df_TR_jour1$timestamp, format = "%m/%d/%Y %H:%M")
x = df_TR_jour1$corrected_temperature
y = df_TR_jour1$timestamp$hour
plot(y,x, col = df_TR_jour1$cluster, pch = 1, xlab = "Heure de la journée", ylab = "Temperature ruminale corrigée")
```
Selon cette classification , la vache laitière est en stress thermique une partie de la journée à part pour certains jiur, où elle l'est aussi la nuit. 

L'objectif ets de ne faire apparaitre que les phase diurne entre 6H00 et 18H00

```{r}
df_TR$timestamp <- as.POSIXlt(df_TR$timestamp, format = "%m/%d/%Y %H:%M") #connvertir en seconde pour séparer les heures de la journée
hours <- df_TR$timestamp$hour
minutes <- df_TR$timestamp$min
seconds <- df_TR$timestamp$sec
df_TR$timestamp_in_seconds <- hours * 3600 + minutes * 60 + seconds

jour <- df_TR$timestamp_in_seconds >= 21600 |df_TR$timestamp_in_seconds >= 64800 ## jour 
plot(
  df_TR$corrected_temperature, 
  col = ifelse(jour, "red", "blue"), #ROuge = cluster 1 et bleu = cluster 2 . 
  xlab = "Température ruminale corrigée de la journée", 
  ylab = "Cluster"
)

rm(hours,minutes,seconds)
```
Observation de la classification pour le premier jour:

```{r}
#connvertir en seconde pour séparer les heures de la journée
hours <- df_TR_jour1$timestamp$hour
minutes <- df_TR_jour1$timestamp$min
seconds <- df_TR_jour1$timestamp$sec
df_TR_jour1$timestamp_in_seconds <- hours * 3600 + minutes * 60 + seconds

jour <- df_TR_jour1$timestamp_in_seconds >= 21600 |df_TR_jour1$timestamp_in_seconds >= 64800 ## jour 
plot(
  df_TR_jour1$corrected_temperature, 
  col = ifelse(jour, "red", "blue"), #ROuge = cluster 1 et bleu = cluster 2 . 
  xlab = "Température ruminale corrigée de la journée", 
  ylab = "Cluster",
  pch = 19
)

rm(hours,minutes,seconds)
```
Ce qu'on observe c'est que pour les périodes de jour entre 6h0 et 18h00 on observe les deuc classes ; > 39.2à et < 39.20. Cette cassification n'st pas resectée certaines valerus à 39.10 ont en bleu et d'autres à 39.3 sont en rouge ( sépareation pas net). Auyrement le choix des heures ne semble pas le bon CONCLUSION: Mauvaise clasisficattion à moins que la vace laitoere soit en stress thermique en continue ce qui peu probabale en janvier à une température étable de 15°C 

## Méthode 4 - Ecart à la moyenne de la série
```{r}
df_TR$timestamp <- as.POSIXct(df_TR$timestamp, format = "%Y-%m-%d %H:%M:%S")
df_TR$timestamp_in_seconds <- as.numeric(df_TR$timestamp)
df_TR$deviation_from_mean <- df_TR$ruminal_temperature - mean(df_TR$ruminal_temperature)

# Plot + tri des valeurs sur 
plot(df_TR$deviation_from_mean, col = ifelse(df_TR$deviation_from_mean >= 0, "black", "lightgrey"),pch = 20, xlab = "Index", ylab = "Deviation from Mean")
legend("topright", legend = c("Positive", "Non-Positive"), col = c("black", "lightgrey"), pch = 20)
```
### DIstribution des ecarts à la moyenne
Sur toutes les valeurs 
```{r}
hist(df_TR$deviation_from_mean,breaks = 100)
```
```{r}
# Faire une distribution des valeurs c'ecarts à la moyenne > 0 
positif = subset(df_TR,deviation_from_mean >= 0)
hist(positif$deviation_from_mean,breaks = 20)
```

