---
title: " Collaboration INRIA <> ONIRIS"
output:
  pdf_document: default
  html_document: default
date: "2023-11-30"
author : "Anne-Cécile Toulemonde"
description: 
---

Contributeurs : 
- Lucie Petit - INRIA
- Anne-Cécile Toulemonde - INRAE

# Problématique : 
Caractériser l’impact des perturbations en intensité et durée de la température ambiante sur la thermorégulation des vaches laitières



## Packages 
```{r, echo = FALSE}
library(ggplot2)
library(dplyr)
library(tidyverse)
library(zoo)  # Moyenne mobile
library(readr)
```

# Exploration des données 
```{r}
df_TR <- read_csv("1617/Temperature_Preprocess/FR-35275152_FR3587203408_#315_rumen_temp_clean.csv")
df_TR <- na.omit(df_TR)
```

## Analayse de l'ordre d'autocorrélation
```{r, echo = FALSE}
acf(df_TR$temp_etable,lag.max=20)# -->1
acf(df_TR$Corrected_temperature_clean,lag.max=20)# -->1
```

##  Mesure de la cross correlation entre les deux series: 
```{r, echo = FALSE}
ccf(df_TR$temp_etable, df_TR$Corrected_temperature_clean)
```


# Partie 1 :  Détection d'anomalie dans la température ruminale : 
## Objectifs: 
L'objectif de cette partie est de distinguer deux états observationnels de la temperature ruminale. Un état normal et un état "ANORMAL" dans la quelle les capacités thermorégulatrices de la vache ne lui permette pas de consever une température corporelel traduit par une température ruminale stable. 

## Liens d'appui :
https://www.imo.universite-paris-saclay.fr/~yannig.goude/Materials/time_series/cours1_R_serie_temp.pdf



## Test sur les données Deffilait pour la vache 315
# Importer fichier vache 315 

```{r, echo = FALSE}
df_TR <- read_csv("1617/Temperature_Preprocess/FR-35275152_FR3587203408_#315_rumen_temp_clean.csv")
df_TR <- na.omit(df_TR)
```

## Méthode 0 - Dustribution des valeurs
Observer les distributions des valeurs de temepératures ruminales. SI il y a deux gaussiennes : on peut séparer au milieu. Un des freins possibles eqt que les valeurs de Temperatur ruminale ont éét corrigée le plus souvent à la valeur entiere du dessus et a variabilité initale n'est pas immense. 

--> Python stocké en local

## Méthode 1 - Amplitude
# Amplitude
Pour construire identifier des états de stress thermique, On pose l'hypothèse que l'amplitude de la temperature journaliere en période forte chaleur est plus importante qu'en periode "normale".
L\'objectif est d'analyser l'amplitude mensuelle et mesurer la corrélation avec la température ambiante

### Tableau des différences d'amplitude
```{r}
df_TR$heure <- format(df_TR$timestamp, "%Y")
df_TR$mois <- format(df_TR$timestamp, "%Y-%m")
df_TR$jour <- format(df_TR$timestamp, "%Y-%m-%d")

# Calculer l'amplitude quotidienne
df_TR <- df_TR %>%
  group_by(jour) %>%
  mutate(amplitude_etable = max(temp_etable) - min(temp_etable),
  amplitude_rumen = max(Corrected_temperature_clean) - min(Corrected_temperature_clean))

# Agréger par mois et calculer la moyenne et l'écart-type de l'amplitude quotidienne
tableau_mois <- df_TR %>%
  group_by(mois) %>%
  summarise(
    moy_jour_amplitude_etable= mean(amplitude_etable),
    sd_jour_amplitude_etable = sd(amplitude_etable),
    moy_jour_amplitude_rumen = mean(amplitude_rumen),
    sd_jour_amplitude_rumen = sd(amplitude_rumen))

tableau_mois


```

Y a -t il une différence signficative entre les mois chauds et froids ? 

```{r}
# Tets stat 
```


## Méthode 2 - Quantiles
On pose l'hypothèse que les temperatures ruminale anormales correspondent aux 5% des valeurs les plus élevées

```{r}
tab_quantiles <- matrix(NA, nrow = 4, ncol = 10)

# Calculer et stocker les quantiles pour chaque colonne
tab_quantiles[1, ] <- quantile(df_TR$temp_etable, c(0.01, 0.025, 0.05, 0.1, 0.8, 0.85,
                                                    0.9, 0.95, 0.975, 0.99))
tab_quantiles[2, ] <- quantile(df_TR$amplitude_etable, c(0.01, 0.025, 0.05, 0.1,0.8, 
                                                         0.85,0.9, 0.95, 0.975, 0.99))
tab_quantiles[3, ] <- quantile(df_TR$Temp_rumen_corr, c(0.01, 0.025, 0.05, 0.1, 0.8, 
                                                        0.85,0.9, 0.95, 0.975, 0.99))
tab_quantiles[4, ] <- quantile(df_TR$amplitude_rumen, c(0.01, 0.025, 0.05, 0.1, 0.8, 
                                                        0.85,0.9, 0.95, 0.975, 0.99))

# Créer un dataframe à partir de la matrice
tab_quantiles <- as.data.frame(tab_quantiles)

# Nommer les colonnes
colnames(tab_quantiles) <- c(0.01, 0.025, 0.05, 0.1, 0.8, 0.85, 0.9, 0.95, 0.975, 0.99)
rownames(tab_quantiles) = c("Temperature etable", "Amplitude etable jour","Temperature rumen", "Amplitude rumen jour")
# Afficher le tableau
print(tab_quantiles)
```


## Méthode 3 - Clustering Kmeans  2 groupes 
### Vache test 315
```{r}
# K-means clustering
kmeans_result <- kmeans(df_TR$Corrected_temperature_clean, centers = 2)
df_TR$cluster <- kmeans_result$cluster

# A quelle valeur de temperature ruminale , la séparation est elel rélisée ? 
df_TR_clus1 <- subset(df_TR, cluster == 1)
summary(df_TR_clus1)

df_TR_clus2 <- subset(df_TR, cluster == 2)
summary(df_TR_clus2)

# Plot de la vache 315 
plot(df_TR$corrected_temperature, col = df_TR$cluster, pch = 1, xlab = "Temperature ruminale corrigée", ylab = "Cluster")
abline(h = 39.25, lty = 2, col = "red")

#Plot pour le premier jour
df_TR_jour1 = df_TR[1:288,]
df_TR_jour1$timestamp <- as.POSIXlt(df_TR_jour1$timestamp, format = "%m/%d/%Y %H:%M")
x = df_TR_jour1$corrected_temperature
y = df_TR_jour1$timestamp$hour
plot(y,x, col = df_TR_jour1$cluster, pch = 1, xlab = "Heure de la journée", ylab = "Temperature ruminale corrigée")
```

Selon cette classification , la vache laitière a une tméprature du reumen anormale et normale pendant la période diurn,  à part pour certains jours, où elle l'est aussi la nuit. 

Cette seconde partie vise à ne faire apparaitre que les phase diurne entre 6H00 et 18H00

```{r}
df_TR$timestamp <- as.POSIXlt(df_TR$timestamp, format = "%m/%d/%Y %H:%M") #connvertir en seconde pour séparer les heures de la journée
hours <- df_TR$timestamp$hour
minutes <- df_TR$timestamp$min
seconds <- df_TR$timestamp$sec
df_TR$timestamp_in_seconds <- hours * 3600 + minutes * 60 + seconds

jour <- df_TR$timestamp_in_seconds >= 21600 |df_TR$timestamp_in_seconds >= 64800 ## jour 
plot(
  df_TR$corrected_temperature, 
  col = ifelse(jour, "red", "blue"), #ROuge = cluster 1 et bleu = cluster 2 . 
  xlab = "Température ruminale corrigée de la journée", 
  ylab = "Cluster"
)

rm(hours,minutes,seconds)
```

Observation de la classification pour le premier jour:

```{r}
#connvertir en seconde pour séparer les heures de la journée
hours <- df_TR_jour1$timestamp$hour
minutes <- df_TR_jour1$timestamp$min
seconds <- df_TR_jour1$timestamp$sec
df_TR_jour1$timestamp_in_seconds <- hours * 3600 + minutes * 60 + seconds

jour <- df_TR_jour1$timestamp_in_seconds >= 21600 |df_TR_jour1$timestamp_in_seconds >= 64800 ## jour 
plot(
  df_TR_jour1$corrected_temperature, 
  col = ifelse(jour, "red", "blue"), #ROuge = cluster 1 et bleu = cluster 2 . 
  xlab = "Température ruminale corrigée de la journée", 
  ylab = "Cluster",
  pch = 19
)

rm(hours,minutes,seconds)
```
Pourles périodes de jour entre 6h00 et 18h00, on observe les deuxclasses ; > 39.20 et < 39.20. Cette cassification n'est pas respectée certaines à valeurs à 39.10 ont en bleu et d'autres à 39.3 sont en rouge (Séparation pas net). Autrement, le choix des heures ne semble pas le bon 

CONCLUSION: Mauvaise clasisficattion à moins que la vahce loitière soit en stress thermique en continue ce qui peu probabale en janvier à une température étable de 15°C 

## Méthode 4 - Ecart à la moyenne de la série
```{r}
df_TR$timestamp <- as.POSIXct(df_TR$timestamp, format = "%Y-%m-%d %H:%M:%S")
df_TR$timestamp_in_seconds <- as.numeric(df_TR$timestamp)
df_TR$deviation_from_mean <- df_TR$Corrected_temperature_clean - mean(df_TR$Corrected_temperature_clean)

# Plot 
plot(df_TR$deviation_from_mean, col = ifelse(df_TR$deviation_from_mean >= 0, "black", "lightgrey"),pch = 20, xlab = "Index", ylab = "Deviation from Mean")
legend("topright", legend = c("Positive", "Non-Positive"), col = c("black", "lightgrey"), pch = 20)
```

```{r}
#  DIstribution des ecarts à la moyenne
hist(df_TR$deviation_from_mean,breaks = 100)
```
```{r}
# Distribution des valeurs c'ecarts à la moyenne > 0 
positif = subset(df_TR,deviation_from_mean >= 0)
hist(positif$deviation_from_mean,breaks = 20)
```

## Méthode 5 :  Z-score

## Test sur vache 315 - Moyenne Mobile sur 24h 
```{r}
df_TR <- read_csv("1617/Temperature_Preprocess/FR-35275152_FR3587203408_#315_rumen_temp_clean.csv")
df_TR <- na.omit(df_TR)

df_TR$MA_72h = rollmean(df_TR$Corrected_temperature_clean, k = 288, fill = NA)
df_TR$MA_48h = rollmean(df_TR$Corrected_temperature_clean, k = 192, fill = NA)
df_TR$MA_24h = rollmean(df_TR$Corrected_temperature_clean, k = 96, fill = NA)
df_TR = head(tail(df_TR, -50), -50)
mean <- mean(df_TR$MA_24h)
sd <- sd(df_TR$MA_24h)
df_TR$Zscore <- (df_TR$MA_24h - mean) / sd

# Plot
par(mfrow = c(3, 2))
plot(df_TR$timestamp,df_TR$Corrected_temperature_clean, type = "l", col = "darkgreen", xlab = "Timestamp", main = "vache 315")
plot(df_TR$timestamp,df_TR$MA_24h, type = "l", col = "red", xlab = "Timestamp", main = " Moyenne mobile sur 24h")
plot(df_TR$timestamp,df_TR$MA_48h, type = "l", col = "darkred", xlab = "Timestamp", main = " Moyenne mobile sur 48h")
plot(df_TR$timestamp,df_TR$MA_72h, type = "l", col = "brown", xlab = "Timestamp", main = " Moyenne mobile sur 72h")
plot(df_TR$timestamp,df_TR$Zscore, type = "l", col = "blue", xlab = "Timestamp", ylab = "Zscore", main = " Zscore - Moyenne mobile 24h")
#hist(Zscore, breaks = 20)

```

## Toutes les vaches 
```{r}
zscore_df = matrix(NA, nrow = 4, ncol = 8)

files <- list.files(pattern = "*.csv")

for (file in files) {
  tmp <- fread(file, sep = ";")
  tmp$timestamp <- as.POSIXct(tmp$timestamp)
  tmp$timestamp_minutes <- as.numeric(difftime(tmp$timestamp, min(tmp$timestamp), units = "mins"))
  
  #Zscore : 
  mean <- mean(tmp$Corrected_temperature_clean)
  sd <- sd(tmp$Corrected_temperature_clean)
  tmp$Z_score <- (tmp$Corrected_temperature_clean - mean) / sd

   Plot
  #ggplot(tmp, aes(x = timestamp, y = Corrected_temperature_clean)) + geom_line() +labs(title = "Série temporelle - Corrected_temperature_clean")
  ggplot(tmp, aes(x = timestamp, y = Z_score)) + geom_line() + labs(title = "Z-score")}
    
```

# Méthode 5 : Matrix profil 
## https://cran.r-project.org/web/packages/matrixprofiler/matrixprofiler.pdf

```{r}
library(matrixprofiler)
df_TR_vector<- df_TR[[8]] # mettre au format numérique 
df_TR_vector = na.omit(df_TR_vector) # retirer les valeurs manquantes 
df_TR_vector <- df_TR_vector[1:1000]
#result = stamp(df_TR_vector, 10, query = NULL, exclusion_zone = 0.5, s_size = 1, n_workers = 1, progress = TRUE)
```

```{r}
#plot(result$matrix_profile) #Les pics élevés indiquent des régions de la série temporelle qui présentent des motifs inhabituels ou des comportements anormaux.
```

## Méthode 6 : Décomposition STL et détection des ruptures
### Décomposition du signal 
STL = Seasonal , trend ans residuals
Détection d'anomalie sur la tendance de la série. 

Liens d'appui : 
#https://perso.ens-lyon.fr/lise.vaudor/detection-automatique-de-ruptures-dans-un-signal-package-changepoint/
```{r}
# Préparation de la série temporelle 
df_TR <- read_csv("1617/Temperature_Preprocess/FR-35275152_FR3587203408_#315_rumen_temp_clean.csv")
df_TR <- na.omit(df_TR)
#df_TR <- head(df_TR, 10000)
df_TR$Corrected_temperature_clean = ts(df_TR$Corrected_temperature_clean,frequency = 96) #24h
print(frequency(df_TR$Corrected_temperature_clean)) 

#Decomposition du signal 
plot(stl(df_TR$Corrected_temperature_clean,s.window = "per"))
```

### Détection des points de rupture dans le signal 
```{r}
# Identification des sequences de rupture par rapport à la moyenne et la variance sur stl TREND 
library('changepoint')

## Récupérer la tendance du signal - trend
df_stl = stl(df_TR$Corrected_temperature_clean,s.window = "per")
trend_component <- df_stl$time.series[, "trend"]

# Detection automatique de rupture sur la trend 
seg_mean=cpt.mean(trend_component,method="PELT") 
seg_var=cpt.var(trend_component,method="PELT")
seg_var_mean=cpt.meanvar(trend_component,method="PELT")

par(mfrow = c(3, 1))
plot(seg_mean,cpt.width=2)
plot(seg_var,cpt.width=2)
plot(seg_var_mean,cpt.width=2)

# Récupérer les points de rupture sur la moyenne  
changept =c(0, seg_mean@cpts) # length(df_TR$Corrected_temperature_clean)
changept = paste(changept, collapse = ",")
changept_str <- strsplit(changept, ",")[[1]]
changept = as.numeric(changept_str)
```
### COnstruction et attribution ds classes : 
On cherche à différencier la température ruminale normale (N) de la température anormale (A) : 

Paramètres de distribution de chaque segment : 
```{r}
# Initialisation des vecteurs pour stocker les moyennes et écart-types
means <- numeric(length(changept) - 1)
median = numeric(length(changept) - 1)
std_devs <- numeric(length(changept) - 1)

# Calcul des moyennes et écart-types pour chaque segment
#changept = as.numeric(changept)
for (i in 1:(length(changept) - 1)) {
  segment <- df_TR$Corrected_temperature_clean[(changept[i] + 1):changept[i + 1]]
  means[i] <- mean(segment)
  median[i] <- median(segment)
  std_devs[i] <- sd(segment)
}

bornes_inf <- changept[1:length(changept)-1]
bornes_sup <- changept[2:length(changept)]

##ajouter deux colonnes bornes inf et sup 
# Création du tableau avec les moyennes et écart-types par segment
segment_stats <- data.frame(
  Segment = 1:(length(changept) - 1),
  Borne_inf = changept[1:length(changept) - 1],
  Borne_sup = changept[2:length(changept)],
  Moyenne = means,
  Mediane = median, 
  `ET` = std_devs)

print(segment_stats)
par(mfrow = c(3, 1))
plot(segment_stats$Segment,segment_stats$Moyenne, main ="Moyenne de la température ruminale par segment",type = "b")
plot(segment_stats$Segment,segment_stats$Moyenne, main ="Médiane de la température ruminale par segment")
plot(segment_stats$ET, main ="Ecart-type de la température ruminale par segment")
```
```{r}
# Calcule des écarts entre segments 
ecart = diff(segment_stats$Mediane)
indice_max_ecart <- which.max(ecart)
```

<u>**Existe t il une différence signoficative entre les groupes hauts et bas ?**</u> 
**Approche médiane** 
On distingue le groupe haut par les groupes dont la médiane > à la médiane totale
Le groupe bas = groupes dont la médiane > à la médiane totale
```{r}
segment_stats$Classe_seuil_mediane <- NA

# Quelle suil choisir : 
# --> Moyenne de la série temporelle : 39.1826 mean(df_TR$Corrected_temperature_clean)
# --> Moyenne des classes : 39.55511 mean(segment_stats$Moyenne)

# Attribution des classes en fonction de la médiane
for (i in 1:nrow(segment_stats)) {
  if (segment_stats$Mediane[i] >  mean(segment_stats$Moyenne)) {
    segment_stats$Classe_seuil_mediane[i] <- "A"
  } else {
    segment_stats$Classe_seuil_mediane[i] <- "N"
  }
}

segment_stats
# réattribuer ces classes à la séries temporelles 
```

### Réattribuer les classes à la série temporelle d'origine
```{r}
df_TR$Classe <- NA
segment_stats$Borne_inf = as.numeric(segment_stats$Borne_inf)
segment_stats$Borne_sup = as.numeric(segment_stats$Borne_sup)

for (j in 1:nrow(df_TR)) {
  for (i in 1:nrow(segment_stats)) {
      ligne = as.numeric(rownames(df_TR)[j])
      #borne_inf= as.numeric(segment_stats$Borne_inf[i])
      borne_sup = as.numeric(segment_stats$Borne_sup[i])
      if (ligne < borne_sup) {
        df_TR$Classe[j] <- segment_stats$Classe_seuil_mediane[i]
        break  # Sortir de la boucle dès que la classe est attribuée
      }
    }
  }

```

### Calcul des probabilités de succession des évenemenst sur la vache TEST
A --> A
N --> N
A --> N
N --> A

```{r}

df_TR$Classe_decalage <- lag(as.vector(df_TR$Classe))

# Compter les transitions
transitions <- table(df_TR$Classe_decalage, df_TR$Classe)

# Afficher les transitions
print(transitions)

# Calculer les probabilités de transition
prob_N_to_N <- transitions["N", "N"] / sum(transitions["N", ])
prob_N_to_A <- transitions["N","A"] / sum(transitions["N", ])
prob_A_to_N <- transitions["A", "N"] / sum(transitions["A", ])
prob_A_to_A <- transitions["A", "A"] / sum(transitions["A", ])

# Afficher les probabilités de transition
cat("Probabilité de transition de S à S :", prob_N_to_N, "\n")
cat("Probabilité de transition de S à NS :", prob_N_to_A, "\n")
cat("Probabilité de transition de NS à S :", prob_A_to_N, "\n")
cat("Probabilité de transition de NS à NS :", prob_A_to_A, "\n")
```
**Conclusion** 

La probabilité de passer d'une température ruminale Anormale à Normale et inversement est inférieure à 0.05%.
Par contre la proportion de Température anormale est cohérente avec la proportion de température ambiante > 25°C 
- Le proportion de Temeprétaure ambiante supérieure à 15°C est de **7,93%** (2809/35420)
- La proportion de la Température ruminale ANORMALE pour cette vache 315 est de **8.6** (3053/35420)

La Méthode de détection des points de rupture basée sur la Tendance du signal ne permet pas de capter les baisses de température dans un meme journée ce qui explique les probabilités P(A --> N) et P(N --> A) très faibles. 

On réduit le signal à une valeur par 1/4 de journée et 1/2 journée ce qui permettra de d'intégrer cette variation et nocturne

## Méthode 7 - Fenêtre 1/4 de journée + rupture
La pas temps d'origine est de 15min, on propose une aggrégation en fenêtre de 6h. 

```{r}
# Réimporter les données
df_TR_fenetre <- read_csv("1617/Temperature_Preprocess/FR-35275152_FR3587203408_#315_rumen_temp_clean.csv")
df_TR_fenetre <- na.omit(df_TR)

# COnvertir le temsp en format numérique 
df_TR_fenetre$timestamp <- as.POSIXct(df_TR_fenetre$timestamp, format = "%Y-%m-%d %H:%M:%S")
df_TR_fenetre$timestamp_in_seconds <- as.numeric(df_TR_fenetre$timestamp) 

# Création des intervalles de 6 heures
intervalles <- seq(min(df_TR_fenetre$timestamp_in_seconds), max(df_TR_fenetre $timestamp_in_seconds), by = 4 * 60 * 60)

# Ajout d'une colonne indiquant la tranche de 4 heures
df_TR_fenetre $interval<- cut(df_TR_fenetre$timestamp_in_seconds, breaks = intervalles, labels = FALSE)

# Agrégation par tranche de 6 heures
df_agg_temp <- df_TR_fenetre %>%
  group_by(interval) %>%
  summarize(mean_corrected_temp = mean(Corrected_temperature_clean, na.rm = TRUE)) %>%
  mutate(heure_start = format(as.POSIXct(intervalles[interval], origin = "1970-01-01"), format = "%Y-%m-%d %H"))

# Plot la série temporelle 
#png("graphique.png", width = 15, height = 5, units = "cm", res = 300)
plot(df_agg_temp$mean_corrected_temp, type = "l", xlab = "Intervalle", ylab = "Température ruminale corrigée moyennée sur 4h")
#dev.off()
```

```{r}
# Detection des points de rupture
ts = df_agg_temp$mean_corrected_temp
seg_mean=cpt.mean(ts,method="PELT") 
seg_var=cpt.var(ts,method="PELT")
seg_var_mean=cpt.meanvar(ts,method="PELT")
#par(mfrow = c(3, 1))
plot(seg_mean,cpt.width=2 ,main ="Segmentation basée sur la moyenne")
plot(seg_var,cpt.width=2,main ="Segmentation basée sur la variance")
plot(seg_var_mean,cpt.width=2,main ="Segmentation basée sur la variance et la moyenne")
```

```{r}
# Récupérer les points de rupture sur la variance etmoyenne 
changept =c(0, seg_var_mean@cpts) # 
changept = paste(changept, collapse = ",")
changept_str <- strsplit(changept, ",")[[1]]
changept = as.numeric(changept_str)

#Paramètres de distribution de chaque segment : 
means <- numeric(length(changept) - 1) # Initialisation des vecteurs pour stocker les moyennes et écart-types
median = numeric(length(changept) - 1)
std_devs <- numeric(length(changept) - 1)

# Calcul des moyennes et écart-types pour chaque segment
#changept = as.numeric(changept)
for (i in 1:(length(changept) - 1)) {
  segment <- df_agg_temp$mean_corrected_temp[(changept[i] + 1):changept[i + 1]]
  means[i] <- mean(segment)
  median[i] <- median(segment)
  std_devs[i] <- sd(segment)
}
bornes_inf <- changept[1:length(changept)-1]
bornes_sup <- changept[2:length(changept)]
```

```{r}
# Création du tableau avec les moyennes et écart-types par segment
segment_stats <- data.frame(
  Segment = 1:(length(changept) - 1),
  Borne_inf = changept[1:length(changept) - 1],
  Borne_sup = changept[2:length(changept)],
  Moyenne = means,
  Mediane = median, 
  `ET` = std_devs)

# Visualiser la distribution des classes
print(segment_stats)
par(mfrow = c(1, 3))
plot(segment_stats$Segment,segment_stats$Moyenne, main ="Moyenne de la température ruminale par segment",type = "b")
plot(segment_stats$Segment,segment_stats$Moyenne, main ="Médiane de la température ruminale par segment",type = "b")
plot(segment_stats$ET, main ="Ecart-type de la température ruminale par segment",type = "b")
```

```{r}
# Attribution des classes par rapport à la moyenne de la TS sur les segments 
# Identifier le segment le plus long identifier comme sitiation de référence 
limite <- segment_stats %>%
  filter(Borne_sup - Borne_inf == max(Borne_sup - Borne_inf)) %>%
  select(Moyenne) %>%
  pull()

#Identifier les deux segments les plus longs comme segments de référence : 
deux_plus_long <- segment_stats %>%
  arrange(desc(Borne_sup - Borne_inf)) %>%
  top_n(2, wt = Borne_sup - Borne_inf) %>%
  select(Moyenne) %>%
  pull()
#limite =  sum(segment_stats$Moyenne * (segment_stats$Borne_sup - segment_stats$Borne_inf)) / sum(segment_stats$Borne_sup - segment_stats$Borne_inf)

#Classe par rapport à la moyenne du segment le plus long : 
for (i in 1:nrow(segment_stats)) {
  if (segment_stats$Mediane[i] > limite) {
    segment_stats$Classe_seuil_mediane[i] <- "A"
  } else {
    segment_stats$Classe_seuil_mediane[i] <- "N"
  }
}
segment_stats
```

```{r}
# Attribution des classes par rapport à la moyenne de la TS sur la TS 
df_agg_temp$Classe <- NA
segment_stats$Borne_inf = as.numeric(segment_stats$Borne_inf)
segment_stats$Borne_sup = as.numeric(segment_stats$Borne_sup)

for (j in 1:nrow(df_agg_temp )) {
  for (i in 1:nrow(segment_stats)) {
      ligne = as.numeric(rownames(df_agg_temp)[j])
      #borne_inf= as.numeric(segment_stats$Borne_inf[i])
      borne_sup = as.numeric(segment_stats$Borne_sup[i])
      if (ligne < borne_sup) {
        df_agg_temp $Classe[j] <- segment_stats$Classe_seuil_mediane[i]
        break  # Sortir de la boucle dès que la classe est attribuée
      }
    }
}
```

```{r}
#Calcul des propabilités de transition :
df_agg_temp$Classe_decalage <- lag(as.vector(df_agg_temp$Classe))
transitions <- table(df_agg_temp$Classe_decalage, df_agg_temp$Classe)

prob_N_to_N <- transitions["N","N"] / sum(transitions["N",])
prob_N_to_A <- transitions["N","A"] / sum(transitions["N",])
prob_A_to_N <- transitions["A","N"] / sum(transitions["A",])
prob_A_to_A <- transitions["A","A"] / sum(transitions["A",])

cat("Probabilité de transition de S à S :", prob_N_to_N, "\n")
cat("Probabilité de transition de S à NS :", prob_N_to_A, "\n")
cat("Probabilité de transition de NS à S :", prob_A_to_N, "\n")
cat("Probabilité de transition de NS à NS :", prob_A_to_A, "\n")
```
# Proportion du temps avec une Temeprature ruminale par rapport au temps à une Température ambiante > 25°C 
```

```
# Partie 2  Switching Markov Model 
```{r}
library(HiddenMarkov)
# https://medium.com/analytics-vidhya/hidden-markov-models-for-time-series-in-r-studio-5ae2b9fb0701

prob_S_to_S = 0.8
prob_S_to_NS = 0.2
prob_NS_to_S = 0.3
prob_NS_to_NS = 0.7 
# Création des matrices de transition
transition_matrix <- matrix(c(prob_S_to_S, prob_S_to_NS, prob_NS_to_S, prob_NS_to_NS), nrow = 2, byrow = TRUE)

# Définition des états cachés
states <- c("ST", "NST")

# Définition des états observés
observations <- c("S", "NS")

# Création du modèle de Markov caché
#hmm_model <- initHMM(states = states, symbols = observations,  transition = transition_matrix, #facile à obtenir,  emission = matrix(1, nrow = length(states), ncol = length(observations))) #Commnent les déterminer

# Entraînement du modèle avec vos données observées
#trained_model <- fitHMM(data = VOTRE_DONNEES_OBSERVEES, model = hmm_model,method = "baum-welch")

# Prédiction des états cachés à partir du modèle entraîné
#hidden_states <- viterbi(trained_model, VOTRE_DONNEES_OBSERVEES)
```

## Notes 
# Hypothèses : 
H1 :  Une période anormale de la température ruminale se distingue de la période de référence(amplitude de 1 sur 24 heure) par des variations d'amplitude, de fréquence de cette mémé période. 

Partie 2 :
 H1 : Une augmentation de la température ambiante engendre une augmentation la temperature du rumen // Une anomalie de la temperature rumonale est causée par une modification de l'environment de la vache laitière (Température ambiante) 
 
 Tets entre le classes : 
 
*Test Stats**
H0 : On pose l'hypothèse que les deux groupes ne sont pas signfcativement différents au seuil de 5% 
H1 : On pose l'hypothèse que les deux groupes sont signfcativement différents au seuil de 5% 

Vérification des conditions d'applications: 
Cas de deux échantillons appariés . mais les données ne sont ps apparis en binome : ... le test n'est pas le bon 

Test de normalité des donénes Kolmogorov-Smirnov si n < 30
tets d estudent 

